臺灣新北地方法院刑事裁定
111年度撤緩字第253號
聲  請  人  臺灣新北地方檢察署檢察官
受  刑  人  蔡慶中



上列聲請人因受刑人過失傷害案件，聲請撤銷緩刑（111年度執
聲字第1553號），本院裁定如下：
    主  文
聲請駁回。
    理  由
一、聲請意旨略以：受刑人蔡慶中因過失傷害案件，經臺灣基隆
    地方法院以110年度交易字第114 號判處拘役50日，緩刑2年
    ，並向被害人高娥支付新臺幣（下同）13萬元，於民國110
    年11 月19日確定。惟其經臺灣基隆地方檢察署函請依判決
    履行給付，竟置之不理，違反刑法第74條第2項第3款規定，
    情節重大，足認原宣告之緩刑難收其預期效果，而有執行刑
    罰之必要，合於刑法第75條之1 第1 項第4款所定得撤銷緩
    刑宣告之原因，爰依刑事訴訟法第476 條規定聲請撤銷等語
    。
二、按緩刑宣告，得斟酌情形，命犯罪行為人向被害人支付相當
    數額之財產或非財產上之損害賠償；受緩刑之宣告而違反第
    74條第2項第1款至第8款所定負擔情節重大者，足認原宣告
    之緩刑難收其預期效果，而有執行刑罰之必要者，得撤銷其
    宣告，刑法第74條第2項第3款、第75條之1第1項第4款分別
    定有明文。是刑法第75條之1規定係採裁量撤銷主義，立法
    者仍以違反所定負擔「情節重大」、「難收其預期效果」、
    有執行刑罰之「必要」等不確定法律概念以及比例原則，賦
    予法院裁量撤銷緩刑與否之權限，法官自應就具體情事詳加
    審酌是否有緩刑難收其預期效果之情形。至於所謂「情節重
    大」，係指受判決人顯有履行負擔之可能，而隱匿或處分其
    財產、故意不履行、無正當事由拒絕履行或顯有逃匿之虞等
    情事而言。因此，違反負擔之情形是否重大，應斟酌緩刑期
    間命應遵守事項之達成與宣告緩刑之目的為綜合考量，非謂
    有違反負擔即逕予認定屬情節重大而應撤銷緩刑宣告，合先
    敘明。
三、經查：
　㈠受刑人蔡慶中因過失傷害案件，經臺灣基隆地方法院以110年
    度交易字第114 號判處拘役50日，緩刑2年，並向被害人高
    娥支付13萬元，給付方法為，於110年11月23日下午2時前給
    付3萬元，其餘自110年12月起每月30日前給付5,000元至清
    償為止，如一期不給付，視為全部到齊，於110年11 月19日
    確定，緩刑期間為110年11月19日至112年11月18日等情，有
    上開刑事判決書及臺灣高等法院被告前案紀錄表各1份在卷
    可稽。
　㈡受刑人於緩刑期內，未依原判決所附條件履行，此為受刑人
    於本院訊問時所不爭執，並有被害人高娥之撤銷刑事緩刑聲
    請狀足憑。是受刑人確有違反上開判決所定負擔情形，固堪
    認定。
　㈢惟查，受刑人已給付被害人高娥部分款項，此經受刑人於本
    院訊問時供稱：我一開始有先付3萬，之後每個月要付5,000
    元，我從110年12月付到111年5月，只有6、7月還沒付等語
    甚明，並有被告提出之轉帳資料、被害人高娥提出之撤銷刑
    事緩刑聲請狀可查。從而，難認受刑人全無履行之意。且受
    刑人於本院訊問時亦稱：我目前在更生程序，律師跟我說要
    把所有債務都列出來，清算我的財產完再還債，律師說我還
    錢會影響我其他債務。且我之前做生意賠錢，債務很大，沒
    有能力每月給付5,000元給被害人高娥等語，並提出民事陳
    報狀、本院110年度消債更字第211號民事裁定可參。是以，
    受刑人係因經濟困窘，向本院聲請更生，經律師告知清償債
    務將影響更生程序而未按月履行，而受刑人亦向本院表達現
    已有固定工作，待工作穩定即可按月履行，有本院公務電話
    紀錄可查。是受刑人雖屬違反刑法第74條第2項第3款所定負
    擔，惟依其情節尚難認已達到「情節重大」之程度，且無其
    他情狀足認受刑人符合「原宣告之緩刑難收其預期效果，而
    有執行刑罰之必要」等實質要件。是聲請人所為之本件聲請
    ，難認有理由，應予駁回。
四、依刑事訴訟法第220 條規定，裁定如主文。
中　　華　　民　　國　　111 　年　　9 　　月　　14　　日
                  刑事第二十六庭  法  官  謝梨敏
上列正本證明與原本無異。　　　　　　　　　
如不服本裁定，應於裁定送達後五日內敘明抗告理由，向本院提
出抗告狀。
                                  書記官  林家偉
中　　華　　民　　國　　111 　年　　9 　　月　　14　　日